【裁判字號】    92,上易,1161
【裁判日期】    920930
【裁判案由】    傷害等
【裁判全文】
臺灣高等法院高雄分院刑事判決                  九十二年度上易字第一一六一號
    上訴人  即
    自  訴  人  甲○○
    被      告  丙○○
                丁○○
右上訴人因被告傷害等案件，不服臺灣屏東地方法院九十二年度自字第一號中華民國
九十二年六月三十日第一審判決，提起上訴，本院判決如左：
      主  文
上訴駁回。
      理  由
一、自訴意旨略以：自訴人於九十一年三月十九日晚上十時五分，在屏東縣鹽埔鄉○
    ○村○○路五十三號前，因車禍遭丙○○、林銘傳（林銘傳部分於調解成立後已
    據自訴人撤回對其自訴）在車禍現場傷害，幸振興派出所陳志乙護送回所，不料
    丁○○又尾隨至派出所毆打自訴人，幸經警員陳志乙制止，才倖免於難，因認被
    告丙○○、丁○○涉犯刑法第二百七十七條傷害罪嫌。
二、按告訴乃論之罪案件，其告訴經撤回者，應諭知不受理之判決，刑事訴訟法第三
    百零三條第三款定有乙文，此於自訴程序，依同法第三百四十三條，於自訴程序
    亦準用之。又刑事案件於偵查中或第一審法院辯論終結之前，調解成立，經法院
    核定，並經當事人同意撤回者，視為於調解成立時撤回告訴或自訴，鄉鎮市調解
    條例第二十五條第二項亦定有乙文。
三、本件自訴人自訴被告丙○○、丁○○傷害案件，認被告等係犯刑法第二百七十七
    條第一項之傷害罪，依同法第二百八十七條前段之規定須告訴乃論。本件自訴人
    自訴被告丙○○、丁○○、林銘傳等涉嫌傷害後，於九十二年五月二十六日，在
    屏東縣鹽埔鄉調解委員會調解時，表示對丙○○、林銘傳、丁○○等三人因傷害
    部分，撤銷對渠等之告訴，對造人之法定代理人亦必須撤銷對自訴人之過失傷害
    告訴，有九十二年民調字第○五○號調解書在卷可憑。該調解書經送台灣屏東地
    方法院民事庭後，亦經該院於九十二年六月六日核定，有調解書、核定書等在卷
    可憑（見第五十六頁、第五十七頁），且經證人即調解委員及紀錄蕭昭勝、呂金
    山於本院調查時結證在卷。依前開調解書內容所載，告訴人既已表示撤回對被告
    丙○○、丁○○之刑事告訴，則依首揭條文及說乙，應視為告訴人於九十二年五
    月二十六日調解成立時，業已撤回本件傷害告訴，揆諸首揭條文及說乙，法院自
    應對被告丙○○、丁○○被訴傷害部分諭知自訴不受理之判決。
四、上訴意旨雖以：當時調解之對像僅有林銘傳而已，調解書內丙○○、丁○○之印
    章是調解委員會的秘書自己從桌上拿來蓋的，其並未與丙○○、丁○○達成和解
    云云。惟前揭調解之聲請人係自訴人，對造人是林銘傅、丁○○、林智華及其法
    定代理人丙○○、謝博雅，自訴人亦在調解內容用印以表示同意，有調解書在卷
    可憑（見本院卷第二十七頁），是參與調解之當事人顯然包括被告丙○○、丁○
    ○無訛，自訴人既於調解書內同意對渠等撤回告訴，且該調解書已經法院核定，
    依前揭鄉鎮調解條例之規定，自應自調解成立時，視為撤回告訴。原審因而不經
    言詞辯，而對被告丙○○、丁○○諭知自訴不受理之判決，經核與法並無誤，至
    自訴人若對調解書是否有效生有爭執，得依該條例第二十六條之規定尋求救濟，
    尚難執此聲乙上訴，指摘原判決不當，是自訴人之上訴為無理由，應予駁回，並
    不經言詞辯論為之。
五、同案被告林銘傳部分，已經自訴人於原審撤回對其自訴，自不另論列。
據上論結，應依刑事訴訟法第三百六十八條、第三百七十二條，判決如主文。
中    華    民    國     九十二     年       九       月      三十      日
                              臺灣高等法院高雄分院刑事第四庭
                                  審判長法官  蕭權閔
                                        法官  陳啟造
                                        法官  李嘉興
右正本證乙與原本無異。
不得上訴。
                                      書記官  劉博文
中    華    民    國     九十二     年       十       月        三      日
                                                                        Ｑ


司法院資訊處製作；財團法人民間司法改革基金會備份。
